# 陈老师，储藏冻猪肉，政府给予的储藏费补助，如何会计处理

提问人：wqeretrty 时间：2021-02-06 09:33:06
陈老师，您好。请教：
2020 年公司与政府签订“冻猪肉储备合同”，约定公司负责储备冻猪肉 90 吨，待政府调拨猪肉时政府以市场价调购买，但在购买前政府需支付储藏费10 万元，储存期限 2020 年 4 月 9 日至 2020 年 9 月 9 日，款项分 5 次支付，每月月初支付 2 万元。
对于每月收到的储藏费属于政府补助吗？

回答人：chenyiwei
按照以往做法，政府对特准储备物资的补助是作为政府补助处理的。但从现行政府补助准则规定政府补助的“无偿性特征”出发，需要重新评估此处的特准储备物资补助是否符合该特征。例如，该补助与本企业冷库向其他客户提供的仓储服务的收费金额、结算方式是否基本对应。如果基本对应的，也可以认为该 10 万元补助属于政府购买服务，应确认为营业收入。